【裁判字號】    97,交上易,896
【裁判日期】    970630
【裁判案由】    過失傷害
【裁判全文】
臺灣高等法院臺中分院刑事判決       97年度交上易字第896號
上  訴  人
即  被  告  乙○○
                      號
上列上訴人因過失傷害案件，不服臺灣苗栗地方法院97年度交易
字第12號，中華民國97年3月31日第一審判決(起訴案號：臺灣苗
栗地方法院檢察署96年度偵字第5103號），提起上訴，本院判決
如下：
    主  文
上訴駁回。
乙○○緩刑貳年。
    犯罪事實
一、本案經本院審理結果，認第一審判決認事用法及量刑均無不
    當，應予維持，並引用第一審判決書記載之事實、證據及理
    由（如附件）。
二、上訴人即被告乙○○（下稱被告）上訴意旨略以：被告前無
    任何刑事前科紀錄，且已賠償告訴人部分款項，惟因告訴人
    請求賠償之金額過高，致無法達成和解，原審量處被告有期
    徒刑 3月，顯屬過重，況本案亦未送請相關機關鑑定以釐清
    被告與告訴人於本案應負之過失責任，又告訴人係無駕駛執
    照等語，指摘原判決不當。惟按汽車行駛時，駕駛人應注意
    車前狀況，並隨時採取必要之安全措施；又汽車均應在遵行
    車道內行駛，在劃有分向限制線之路段，不得駛入來車之車
    道內，道路交通安全規則第 94條第3項、第97條第1、第2項
    分別定有明文。查，本案車禍係因被告疏未注意車前狀況，
    於肇事地點轉彎時，因弧度過小，致駛入告訴人之車道內，
    以致肇事等情，業據被告於本院及原審時坦承不諱（見本院
    卷第16頁、原審卷第13頁），足見被告駕車確有違反上開交
    通安全規則，而告訴人雖未考領駕駛執照（此業據告訴人於
    原審坦承在卷，見原審卷第15頁），然告訴人遵行於自己之
    車道，突遇被告違規闖進其車道，衡情一般人遇此突發狀況
    ，實無法防範，是告訴人未考領駕駛執照即駕駛機車，雖有
    違規定，但與本件車禍之發生無關，告訴人就本案車禍之發
    生應無過失。而本案被告違反上開交通安全規則，應負全部
    之過失責任，事證已臻明確，自無再送相關機關鑑定本案應
    由何人負過失責任之必要。原審審酌被告於本案應負全部過
    失責任，告訴人所受之傷害，被告於肇事後自首並接受裁判
    （此業據被告供明在卷，核與證人葉由美於警詢陳述之情節
    相符），及本案尚未和解等一切情狀，適用刑法第284條第1
    項前段、第41條第1項前段、第62條前段，刑法施行法第1條
    之1之規定，量處被告有期徒刑3月，併諭知易科罰之折算標
    準，核無違誤，被告上訴意旨猶執前詞指摘原判決不當，為
    無理由，應予駁回。
三、末查，被告未曾受有期徒刑以上刑之宣告，有臺灣高等法院
    被告前案紀錄表在卷可查，被告於犯後已與告訴人達成和解
    ，有苗栗縣竹南鎮調解委員會之調解書附卷可佐（見本院卷
    第29頁），被告經此偵審教訓，應知警惕諒無再犯之虞，本
    院認所宣告之刑，以暫不執行為適當，併諭知緩刑 2年，以
    勵自新。
四、據上論斷，應依刑事訴訟法第373條、第368條，刑法第74條
    第1項第1款，判決如主文。
本案經檢察官甲○○到庭執行職務。
中    華    民    國    97    年    6     月    30    日
            刑事第十庭    審判長法  官  林  照  明
                                法  官  林  欽  章
                                法  官  蔡  名  曜
上列正本證明與原本無異。
不得上訴。
                                書記官  劉  恒  宏
中    華    民    國    97    年    7     月    4     日
附件
臺灣苗栗地方法院刑事判決              97年度交易字第12號
公  訴  人  臺灣苗栗地方法院檢察署檢察官
被      告  乙○○  男  26歲（民國○○年○月○日生）
                    身分證統一編號：Ｚ000000000號
                    住苗栗縣竹南鎮海口里19鄰保安林4之45
                      號
上列被告因過失傷害案件，經檢察官提起公訴（97年度調偵字第
1 號），本院依簡式審判程序判決如下：
    主  文
乙○○因過失傷害人，處有期徒刑參月，如易科罰金，以新台幣
壹仟元折算壹日。
    犯罪事實及理由
一、犯罪事實：
（一）乙○○於民國96年8 月15日中午11時50分許，騎乘車牌號
      碼GR3-676 號重機車，自其苗栗縣竹南鎮海口里19鄰保安
      林4 之45號住處出發，準備前往苗栗縣竹南鎮○○路之自
      助餐店買便當，並沿苗栗縣竹南鎮○○路由南往北方向行
      駛，於同日中午11時57分許（起訴書誤為中午12時24分許
      ），途經苗栗縣竹南鎮○○路與新生路之交岔路口，欲左
      轉進入新生路時，原應注意汽車行駛時，駕駛人應注意車
      前狀況，並隨時採取必要之安全措施；汽車行駛時，均應
      在遵行車道內行駛，在劃有分向限制線之路段，不得駛入
      來車之車道內，而依當時天候晴、日間自然光線、路面乾
      燥、無缺陷，亦無障礙物，視距良好等情狀，應注意並能
      注意，竟疏未注意及此，適丙○○騎乘車牌號碼TF5-259
      號重型機車後載其女葉由美，從新生路由西向東車道駛來
      ，欲至該路口之機車等待區，因乙○○轉彎弧度過小，駛
      入新生路丙○○之車道內，丙○○一時閃避不及，在機車
      等待區前，即遭乙○○機車撞及，丙○○人車倒地後，因
      此受有右側鎖骨骨折、右側第5 肋骨骨折之普通傷害（至
      葉由美擦傷部分未據告訴）。乙○○則於車禍發生後，在
      警方尚未發覺前，商請友人報警而自首。
（二）案經丙○○訴由苗栗縣警察局竹南分局報請台灣苗栗地方
      法院檢察署檢察官偵查起訴。
二、證據名稱：
（一）被告乙○○於警詢時及偵、審中之自白。
（二）告訴人丙○○於警詢時之指訴及檢察官偵查中之證述。
（三）證人葉由美於警詢時及檢察官偵查中之證述。
（四）道路交通事故現場圖、道路交通事故調查報告表（一）、
      （二）。
（五）慈祐醫院診斷證明書1紙。
（六）被告乙○○汽車駕駛執照及行車執照影本各1紙。
（七）苗栗縣警察局道路交通事故當事人登記聯單影本1 紙。
（八）現場照片影本10張。
（九）苗栗縣警察局舉發違反道路交通管理事件通知單影本1 紙
      。
（十）刑案資料查註紀錄表、台灣高等法院被告前案紀錄表。
三、應適用之法條：
（一）刑事訴訟法第273 條之1 第1 項、第299 條第1 項前段、
      第310 條之2、第454條第1項。
（二）刑法第284 條第1 項前段、第41條第1 項前段、第62條前
      段。
（三）刑法施行法第1條之1。
四、本判決係依刑事訴訟法第310 條之2 、第454 條第1 項製作
    ，依法僅記載當事人欄、主文、犯罪事實、證據名稱以及應
    適用之法條，其中犯罪事實部分，依同法第308 條之修正立
    法理由，亦僅記載犯罪構成要件事實，關於刑罰加重事由（
    含累犯在內）免予記載（法院辦理刑事訴訟案件應行注意事
    項第144 點參照），但仍於主文予以表明，並於應適用之法
    條欄予以引用。如不服本判決，應於判決送達之日起10日內
    ，向本院提起上訴。
本案經檢察官蕭慶賢到庭執行職務。
中    華    民    國    97    年    3     月    31    日
                  刑事第三庭    法  官  柳章峰
以上正本證明與原本無異。
如不服本判決，應於判決送達後10日內向本院提出上訴狀（應抄
附繕本），其未敘述上訴理由者，應於上訴期間屆滿後20日內補
提理由書狀於本院，上訴於臺灣高等法院臺中分院。告訴人或被
害人如對於本判決不服者，應具備理由請求檢察官上訴，其上訴
期間之計算係以檢察官收受判決正本之日期為準。
                                書記官  陳采瑜
中    華    民    國    97    年    3     月    31    日
附記論罪之法條全文：
刑法第284 條第1 項（過失傷害罪）
因過失傷害人者，處6 月以下有期徒刑、拘役或5 百元以下罰金
，致重傷者，處1 年以下有期徒刑、拘役或5 百元以下罰金。


司法院資訊處製作；財團法人民間司法改革基金會備份。
